【裁判字號】    97,訴,1011
【裁判日期】    971222
【裁判案由】    違反毒品危害防制條例
【裁判全文】
臺灣屏東地方法院刑事判決              97年度訴字第1011號
公  訴  人  臺灣屏東地方法院檢察署檢察官
被      告  甲○○
上列被告因違反毒品危害防制條例案件，經檢察官提起公訴（97
年度毒偵字第1136號），被告於準備程序就被訴事實為有罪之陳
述，本院合議庭裁定由受命法官獨任逕行簡式審判程序，並予判
決如下：
    主  文
甲○○施用第一級毒品，累犯，處有期徒刑拾月，扣案之殘留有
微量毒品海洛因注射針筒壹支沒收銷燬之。
    事  實
一、甲○○前於民國95年間，因施用毒品案件，經本院以95年度
    毒聲字第274 號裁定送觀察、勒戒後，認無繼續施用毒品傾
    向，於95年10月11日執行完畢釋放，並由屏東地方法院檢察
    署檢察官於95年10月11日以95年度毒偵字第1388號為不起訴
    處分確定。又於96年間，因施用毒品案件，經本院以96年度
    訴字第129 號判處應執行有期徒刑1 年確定，嗣又經本院以
    96 年 度聲減字第882 號裁定減刑並定應執行刑為有期徒刑
    6 月，於96年11月29日縮刑期滿執行完畢，並於96年11月30
    日出監。
二、詎其仍不知戒絕，於前揭觀察勒戒執行完畢釋放5 年內，明
    知海洛因業經公告列為毒品危害防制條例第2 條第2 項第1
    款之第一級毒品，不得非法施用與持有，仍基於施用第一級
    毒品海洛因之單一行為決意，於97年6 月1 日9 時許，在其
    位於屏東縣枋寮鄉○○路18號住處房間內，以將海洛因摻水
    置入針筒內注射於手臂靜脈之方式，施用海洛因1 次。嗣於
    97年6 月3 日12時30分許，在屏東縣枋寮鄉○○路18號，為
    警持搜索票扣得注射針筒1 支，且經徵其同意採集尿液送請
    鑑驗結果呈嗎啡（海洛因代謝物）陽性反應而知悉上情。
三、案經屏東縣政府警察局枋寮分局報告屏東地方法院檢察署檢
    察官偵查起訴。
    理  由
一、本案被告甲○○所犯違反毒品危害防制條例案件，並非法定
    刑為死刑、無期徒刑或最輕本刑3 年以上有期徒刑之罪，亦
    非高等法院管轄第一審之案件，而被告於本院準備程序中就
    被訴事實為有罪之陳述，本院合議庭乃裁定由受命法官獨任
    進行簡式審判程序。又簡式審判程序之證據調查，依刑事訴
    訟法第273 條之2 規定，不受同法第159 條第1 項審判外陳
    述排除之限制，再被告對於卷內之各項證據，亦不爭執證據
    能力，故卷內所列之各項證據，自得作為證據，先予敘明。
二、上開犯罪事實，業經被告甲○○於警詢（參警卷第2 至5 頁
    ）、偵訊（偵卷第3 頁）及本院訊問時坦認不諱，復有屏東
    地方法院搜索票、搜索扣押筆錄、屏東縣警察局枋寮分局扣
    押物品目錄表（警卷第3 至11頁）及扣案之注射針筒1 支，
    可資佐證。而被告為警查獲後所採取之尿液，經送請臺灣檢
    驗科技股份有限公司濫用藥物檢驗室檢驗結果，嗎啡（毒品
    海洛因之代謝物）係呈現陽性反應，有該中心於97年6 月16
    日所出具報告編號KＺ000000000000號之之濫用藥物尿液檢驗
    報告1 份（偵卷第6 頁）及查獲涉嫌毒品條例毒品案件初步
    檢驗報告單、屏東縣警察局枋寮分局偵辦疑似施用毒品尿液
    檢體送驗代號與真實姓名對照表各1 份附卷可稽（見警卷第
    12 至14 頁）。另被告所有供施打毒品海洛因所用之注射針
    筒1支 ，經以臺灣尖端先進生技醫藥股份有限公司製造之毒
    品簡易快速篩檢試劑初步檢驗，檢驗結果呈海洛因陽性反應
    ，此亦有毒品初步檢驗結果報告表1 紙在卷可證，（見本院
    卷第24頁），足見被告上開自白，確與客觀事實相符，堪予
    採認。再被告前於95年間，因施用毒品案件，經本院以95年
    度毒聲字第274 號裁定送觀察、勒戒後，認無繼續施用毒品
    傾向，於95年10月11日執行完畢釋放，並由屏東地方法院檢
    察署檢察官於95年10月11日以95年度毒偵字第1388號為不起
    訴處分確定。又於上開觀察勒戒執行完畢5 年內之96年間，
    因施用毒品案件，經本院以96年度訴字第129 號判處應執行
    有期徒刑1 年確定，嗣又經本院以96年度聲減字第882 號裁
    定減刑並定應執行刑為有期徒刑6 月，於96年11月29日縮刑
    期滿執行完畢，並於96年11月30日出監，此有臺灣高等法院
    被告前案紀錄表及臺灣屏東地方法院檢察署全國施用毒品案
    件紀錄表在卷可查，是被告確有於觀察勒戒執行完畢後，5
    年內復行施用毒品之罪行。綜此，本件事證已臻明確，被告
    施用毒品海洛因之犯行洵堪認定。
三、按海洛因係屬毒品危害防制條例第2 條第2 項第1 款所指之
    第一級毒品，核被告甲○○所為，係犯毒品危害防制條例第
    10 條 第1 項之施用第一級毒品罪。被告施用前後持有毒品
    海洛因之低度行為，應為其施用第一級毒品之高度行為所吸
    收，不另論罪。另被告有如前揭犯罪事實欄所述之經有期徒
    刑宣告及執行完畢之情形，有前開臺灣高等法院被告前案紀
    錄表附卷可稽，其於有期徒刑執行完畢後5 年以內，故意再
    犯本件為有期徒刑以上之罪，構成累犯，應依刑法第47條第
    1 項規定加重其刑。爰審酌被告前已因施用毒品犯行經觀察
    勒戒，竟仍故態復萌，復行施用毒品不輟，無視於毒品對於
    自身健康之戕害及國家對於杜絕毒品犯罪之禁令；惟衡酌施
    用毒品係屬自戕行為，被告犯罪手段尚屬平和，亦未因此而
    危害他人，所生損害尚非鉅大，而被告犯後於本院審理時坦
    承犯行，尚見悔意之犯罪後態度，暨施用毒品者均有相當程
    度之成癮性及心理依賴，其犯罪心態與一般刑事犯罪之本質
    並不相同，應側重適當之醫學治療及心理矯治為宜等一切情
    狀，量處如主文所示之刑。至扣案之注射針筒1 支，其內確
    有第一級毒品海洛因成分殘留，業如前述，該注射針筒既已
    與海洛因毒品難以析離，應依毒品危害防制條例第18條第1
    項前段之規定，併為沒收銷燬之諭知。
據上論斷，應依刑事訴訟法第273 條之1 第1 項、第299 條第1
項前段，毒品危害防制條例第10條第1 項、第18條第1 項前段，
刑法第11條、第47條第1 項，判決如主文。
本案經檢察官劉文賓到庭執行職務。
中    華    民    國    97    年    12    月    22    日
                  刑事第三庭    法  官  陳怡先
以上正本證明與原本無異。
如不服本判決應於收受判決後10日內向本院提出上訴書狀，並應
敘述具體理由；其未敘述上訴理由者，應於上訴期間屆滿後20日
內向本院補提理由書（均須按他造當事人之人數附繕本）「切勿
逕送上級法院」。
中    華    民    國    97    年    12    月    22    日
                                 書記官  郭松菊
附錄犯罪所犯法條
毒品危害防制條例第10條
施用第一級毒品者，處6月以上5年以下有期徒刑。
施用第二級毒品者，處3年以下有期徒刑。


司法院資訊處製作；財團法人民間司法改革基金會備份。
